【裁判字號】    89,上易,222
【裁判日期】    890309
【裁判案由】    賭博
【裁判全文】
臺灣高等法院臺中分院刑事判決                    八十九年度上易字第二二二號
    上  訴  人  臺灣台中地方法院檢察署檢察官
    被      告  甲○○
右上訴人因被告賭博案件，不服臺灣台中地方法院八十八年度易字第三○三三號中華
民國八十八年十一月五日第一審判決（起訴案號：臺灣台中地方法院檢察署八十八年
度偵字第一五二七○號及移送併辦：八十八年度偵字第二二二三三號），提起上訴，
本院判決如左：
      主  文
原判決關於甲○○部分撤銷。
甲○○共同以賭博為常業，處有期徒刑肆月，如易科罰金，以參佰元折算壹日。
電動賭博機具滿天五星參台及Ｆ１賽車、五虎將二代、幸運滿貫、麻將台、樸克牌、
孔雀王第二代、水果配對各壹台，賭資新台幣貳萬伍仟伍佰捌拾元均沒收。
      事  實
一、甲○○意圖營利，並與張蘊贊（已判決確定）基於共同犯意之聯絡，自民國八十
    八年六月中旬某日起，在台中市○○路○段二七○號甲○○所經營之優麗登便利
    商店之公眾得出入場所，由張蘊贊擺設賭博性電動機具Ｆ１賽車一台、五虎將二
    代一台、幸運滿貫一台及滿天五星二台，與不特定之賭客賭博財物，並由與渠等
    具有共同犯意聯絡之店員林家樑（已判決確定），在店內擔任兌換硬幣及店內物
    品之工作，賭博方式係賭客每次投幣新台幣（下同）十元，如押中可得倍數不等
    之分數，再用分數以一比一之比例兌換便利商店內等值之商品，並無兌換金額及
    次數之限制，若未押中，則賭資由機檯沒入，由張蘊贊與甲○○五五對分取得，
    渠等並賴此營收維生，而以之為常業。嗣於八十八年六月二十三日晚上二十時五
    十分許，為警在上址當場查獲，並扣得張蘊贊所有之上開賭博性電動機具五台及
    機具內之賭資一萬五千三百八十元（起訴書誤載為一萬五千三百七十元）。甲○
    ○又基於同一之常業賭博犯意，自八十八年八月三日起，在臺中市○區○○路二
    二八號其經營之開利客便利商店之公眾得出入場所，擺設賭博性電動機具滿天五
    星、麻將台、樸克牌、孔雀王第二代、水果配對各一台，與不特定之賭客賭博財
    物，並以月薪一萬九千元，僱用與其具有共同犯意聯絡之賴羿儒（業由檢察官另
    案聲請簡易判決處刑）為店員，在店內兼任兌換硬幣等工作，賭博方式係由賭客
投入現金賭資與機器對賭，如押中可得倍數不等之分數，若不續玩賭，則以分數
    兌換店內等值之商品，並無兌換金額及次數之限制，若未押中，則賭資由機檯沒
    入，歸甲○○取得，甲○○並賴此營收維生，而以之為常業。迨至八十八年八月
    二十五日晚上二十時五十分許，適有賭客劉世達、謝憲武在上址以上開賭博機具
    賭博時，為警當場查獲，並扣得甲○○所有之上開賭博性電動機具五台及賭資一
    萬零二百元。
二、案經台中市警察局第四分局報請臺灣臺中地方法院檢察署檢察官偵查起訴暨由檢
    察官移送併案審理。
    理  由
一、右揭事實，業據被告甲○○於警訊、偵查及原審審理中坦承不諱，核與共犯張蘊
    贊、林家樑、賴羿儒及賭客劉世達、謝憲武等人供述情節致相符，復有扣案之電
    動賭博機具滿天五星三台及Ｆ１賽車、五虎將二代、幸運滿貫、麻將台、樸克牌
    、孔雀王第二代、水果配對各一台，賭資新台幣二萬五千五百八十元，可資佐證
    。事證明確，被告犯行堪以認定。
二、被告於上開二店內擺設之電動賭博機具共達十台，規模不小，營收亦為可觀，被
    告顯有賴此經營電動賭博機具之營收維生，而以之為常業之意，是核被告所為，
    係犯刑法第二百六十七條之常業賭博罪，公訴人認係刑法第二百六十六條第一項
    前段之普通賭博罪，尚有未洽，惟起訴之基本社會事實同一，爰依法變更起訴法
    條。至於檢察官移送併辦部分即被告與賴羿儒二人犯行部分，因與公訴人起訴之
    犯罪事實，有實質上一罪之關係，為起訴效果所及，本院自得一併予以審究。被
    告與張蘊贊、林家樑三人間及被告與賴羿儒二人間，分別有犯意之聯絡及行為之
    分擔，均為共同正犯。原審予以論罪科刑，固非無見，惟原審就被告與賴羿儒二
    人間之上開犯行未及審酌，尚有未洽，檢察官上訴就此部分指摘原判決不當，為
    有理由，原判決既有上述可議之處，即無可維持，自應由本院將原判決關於被告
    部分予以撤銷改判。爰審酌被告犯罪之動機、目的、手段、所生危害及犯後坦承
    犯行，態度良好等一切情狀，量處如主文第二項所示之刑，並諭知如易科罰金之
    折算標準，以示懲儆。扣案之電動賭博機具滿天五星三台及Ｆ１賽車、五虎將二
    代、幸運滿貫、麻將台、樸克牌、孔雀王第二代、水果配對各一台，賭資新台幣
    共二萬五千五百八十元，應依刑法第二百六十六條第二項之規定宣告沒收。
三、被告經合法傳喚無正當理由不到庭，爰不待其陳述逕行判決。
四、據上論斷，應依刑事訴訟法第三百六十九條第一項前段、第三百六十四條、第三
    百七十一條、第二百九十九條第一項前段、第三百條，刑法第二十八條、第二百
    六十七條、第二百六十六條第二項、第四十一條，罰金罰鍰提高標準條例第一條
    前段、第二條，判決如主文。
本案經檢察官乙○○到庭執行職務。
中      華      民      國    八十九      年      三      月      九    日
                                  臺灣高等法院臺中分院刑事第七庭
                                        審判長法  官  劉  連  星
                                              法  官  江  錫  麟
                                              法  官  林  秋  華
右正本證明與原本無異。
不得上訴。
                                              書記官  阮  正  枝
中      華      民      國    八十九      年      三      月   十四     日
附錄法條
刑法第二百六十七條：
以賭博為常業者，處二年以下有期徒刑，得併科一千元以下罰金。
                                                                        Ａ


司法院資訊處製作；財團法人民間司法改革基金會備份。
